Inventaris van archiefbescheiden betreffende Openbare Werken in Nederlands-Indië en Suriname, afkomstig van het Instituut voor Waterbouwkunde in Delft over de jaren 1872-1970 (Verzameling Haringhuizen-Schoemaker)
Nationaal Archief, Den Haag
Collectie 407 Haringhuizen-Schoemaker
Haringhuizen-Schoemaker
1872-1970
Y23928
6.00 meter; 190 inventarisnummers.
Normale geschreven, getypte en gedrukte documenten, geen bijzondere handschriften.
Nationaal Archief, Den Haag
Instituut voor Waterbouwkunde
Het archief bevat dossiers betreffende de aanleg van dijken, watervangen, kanalen, werken voor detailbevloeiing of afwatering, waterkrachtwerken in het voormalige Nederlands-Indië en Suriname. Tevens zijn er werktuigkundige tekeningen en meetinrichtingen. Verder bevat het archief documentatiemateriaal, collegedictaten en aantekeningen, brochures, rapporten en verslagen van openbare werken.
Archiefvorming
Geschiedenis van de archiefvormer
Curricula vitae van de voornaamste archiefvormende personen.
Joris Haringhuizen (1869-1945)
1893-1915- Ingenieur van Burgerlijke Openbare Werken in Nederlandsch-Indië.
1916-1918. Hoogleraar aan de Rijkslandbouwschool te Wageningen.
1918-1937* Hoogleraar in de waterbouwkunde aan de Technische Hogeschool te Delft.
Ansko Gerben Lamminga (1855-1920)
1881-1909. Ingenieur van Burgerlijke Openbare Werken in Nederlandsch-Indië.
Aldaar werkzaam in Probolingo (Pekalen werken), 1881-1893; in Tegal, 1895-1903; als chef van de 4e Waterstaatsafdeling in Soerabaja, 1903-1905; chef van de 3e Waterstaatsafdeling (hoofdingenieur), 1905-1909.
1910-1920. Hoogleraar in de waterbouwkunde aan de Technische Hogeschool te Delft.
Harold Jan Schoemaker (geboren 1913)
1939-1947. Ingenieur van Verkeer en Waterstaat in Nederlandsch-Indië (geinterneerd en gerepatrieerd)
1947-1971. Werkzaam bij het instituut van waterloopkunde van T.N.O. in Delft, vanaf 1960 directeur.
1966-heden. Buitengewoon, na 1971 gewoon hoogleraar irrigatie aan de Technische Hogeschool te Delft.
Carel Willem Weys (1856-1947)
1881-1905. Ingenieur van Burgerlijke Openbare Werken in Nederlandsch-Indië.
1905-1912. Chef van de Tweede Afdeling (irrigatie).
1913-1919. Hoogleraar in de waterbouwkunde aan de Technische Hogeschool te Delft.
1918-1928? Directeur van de Maatschappij tot Exploitatie van de Rijstlanden in Java "Michiels-Arnold".
Geschiedenis van het archiefbeheer
De hier beschreven stukken bevonden zich tot 1983 in de werkkamers van het Instituut voor Waterbouwkunde aan de Technische Hogeschool in Delft. Zij zijn verzameld door verschillende hoogleraren in de irrigatietechniek, die betrokken waren bij de opleiding van civiele ingenieurs in de tropen. De stukken werden als werkmateriaal voor colleges gebruikt. In werkelijkheid gaat het om uit Nederlandsch-Indië meegenomen persoonlijke archieven van ambtenaren van het Departement van Burgerlijke Openbare Werken in Batavia of om archiefstukken betreffende openbare werken die door hoogleraren als studiemateriaal waren opgevraagd.
De oudste stukken zijn afkomstig van prof.ir A.G. Lamminga, die op verschillende terreinen in Nederlandsch-Indië werkzaam was. Zij werden, samen met die van zijn opvolger prof.ir. C.V. Weys, gedeeltelijk geordend in dossiers op onderwerp, die door prof.ir J. Haringhuizen van een inventaris werden voorzien. Gedeeltelijk werden zij echter niet relevant geacht en werden zij niet in de ordening opgenomen.
Bij deze dossiers werden ook stukken gevoegd, die speciaal door prof. Haringhuizen uit Nederlandsch-Indië waren opgevraagd om toen actuele waterbouwprojecten te bestuderen. Het gaat hier om ramingen en werktekeningen die door Indische ingenieursbureaus werden uitgevoerd. Zowel de geordende als ongeordende stukken zijn naar het Algemeen Rijksarchief overgebracht. De verzameling werd aangevuld met stukken van prof.ir H.J. Schoemaker, die ten tijde van de overbrenging van het archief naar het Algemeen Rijksarchief hoogleraar in de irrigatietechniek was.
De verzameling is nagenoeg onderwerpsgericht. De mogelijkheid bestaat, dat de archiefbestanddelen van ir Lamminga en ir Weys niet volledig zijn en dat er nog verschillende stukken betreffende niet door de afdeling Waterbouwkunde gedoceerde technieken in andere instituten terecht zijn gekomen. Zij zijn naar het Nationaal Archief overgebracht, omdat de hier gevoerde ingenieursarbeid is geschied in opdracht van het Nederlandse gouvernement in Nederlandsch-Indië en dus niet alleen de geschiedenis van de techniek maar ook geschiedenis van het gouvernementsbeleid bevat.
De verzameling werd in 1983 door dr J, Zandvliet, hoofdbibliothecaris van de Technische Hogeschool in Delft, aan het Algemeen Rijksarchief ten geschenke gegeven.
Schenking (van een niet overheidsarchief)
Inhoud en structuur van het archief
21; 2.22
Aanwijzingen voor de gebruiker
Openbaarheidsbeperkingen
Volledig openbaar.
Materiële beperkingen
Aanvraaginstructie
Openbare archiefstukken kunnen online worden aangevraagd en gereserveerd. U kunt dit ook via de terminals in de studiezaal van het Nationaal Archief doen. Om te kunnen reserveren dient u de volgende stappen te volgen:
U maakt een profiel aan op www.gahetna.nl, en logt vervolgens in
Via de archiefinventaris (alleen de beschrijvingen met rode nummers) selecteert u het gewenste archiefstuk door op de knop 'Reserveren' te klikken
In het volgende scherm geeft u aan op welke dag u het archiefstuk wilt inzien
Indien u zich bevindt in de studiezaal en een tafelnummer heeft ontvangen kunt u dit nummer vermelden. Als u geen tafelnummer heeft kunt u tafelnummer 777 laten staan
Vervolgens bevestigt u uw reservering door deze te versturen.
Verwant materiaal
Beschikbaarheid van kopieën
Afgescheiden archiefmateriaal
4.SCF Verzameling Haringhuizen Schoemaker, Kaarten
Beschrijving van de series en archiefbestanddelen
- GEINVENTARISEERDE STUKKEN, VERZAMELD DOOR J. HARINGHUIZEN., I.
  - Dossiers inzake werken van de ingenieurs maatschap "Eigen Beheer"., a.
    - Tjipoenegarawerken (Salamdarma stuw)., 1924/25.; 1
      Het maken van een watervang in de Tjipoenegara en het onverdeelde hoofdkanaal met bijkomende werken.
    - Tjipoenegarawerken (Salamdarma stuw). Hoofdverdeelwerk Boegis., 1924/25.; 2
    - Tjipoenegarawerken (Salamdarma stuw). Begroting nr. XIX., 1928; 3
      Het als onderdeel der Tjipoenegarawerken maken van een bandjirdijk op de linkeroever van de Tjipoenegara, het eerste pand van de Djatiredjaleiding en de werken tot bevloeiing en afwatering van het secundaire vak Bodjong Keding.
    - Tjipoenegarawerken (Salamdarma stuw). Begroting nr. XXVI., 4
      Het als onderdeel der Tjipoenegarawerken maken van het tweede gedeelte van de bandjirdijk op de linkeroever van de Tjipoenegara.
    - Tjipoenegarawerken (Salamdarma stuw). Begroting nr. XI., 1929; 5
      Het als onderdeel der Tjipoenegarawerken maken van het eerste gedeelte van de bandjirdijk op de reehteroever van de Tjipoenegara, met het eerste pand van de Pengarenganleiding.
    - Tjipoenegarawerken (Salamdarma stuw). Begroting nr. XXVII., 1933; 6
      Het maken van het tweede gedeelte van de bandjirdijk op de reehteroever van de Tjipoenegara en de voortzetting van de Pengarenganleiding.
    - Tjipoenegarawerken (Salamdarma stuw). Begroting nr. IX., 1931; 7
      Het als onderdeel der Tjipoenegarawerken maken van het eerste gedeelte der werken tot bevloeiing van het Kandanghaoergebied.
    - Tjipoenegarawerken (Salamdarma stuw). Begroting nr. XX. 1930, 8
      Het als onderdeel van de Tjipoenegarawerken maken van het tweede gedeelte van het Kandanghaoerkanaal en de voortzetting der werken voor de detailbevloeiing van het Kandanghaoergebied.
    - Tjipoenegarawerken (Salamdarma stuw). Begroting nr. XXIII., 1932; 9
      Het als onderdeel der Tjipoenegarawerken maken van het derde gedeelte van het Kandanghaoerkanaal en de voortzetting der werken voor de detailbevloeiing van het Kandanghaoergebied.
    - Tjipoenegarawerken (Salamdarma stuw). Begroting nr. XXI., 1931; 10
      Het als onderdeel der Tjipoenegarawerken maken van een drietal kunstwerken voor de kruising van het Kandanghaoerkanaal met de kali's Philangpajoeng, Tjipantjoek en Tjipedang.
    - Tjipoenegarawerken (Salamdarma stuw). Begroting nr. XXIV., 1933; 11
      Het als onderdeel der Tjipoenegarawerken maken van werken tot verbetering van de afwateringstoestand in het Kandanghaoergebied. Begroting A: De verruiming van de Pilangpajoeng, Tjipantjoeh en Tjipedang.
    - Tjipoenegarawerken (Salamdarma stuw)., 1933; 12
      Begroting B: Het maken van de coupures K. Kompa - K. Kandanghaoer en K. Kandanghaoer - K. Prawan en bijkomende werken.
    - Begroting XXII: Het maken van de werken ter voltooiing van de detailbevloeiing van het Eretanggebied., (1931); 13
    - Tjipoenegarawerken (Salamdarma stuw). Begroting nr. VII., 14; 192?.
      Het als onderdeel der Tjipoenegarawerken maken van het eerste gedeelte van het Andjatankanaal met bijbehorende werken.
    - Tjipoenegarawerken (Salamdarma stuw). Begroting nr. X., 1927; 15
      Het als onderdeel der Tjipoenegarawerken maken van het tweede gedeelte der werken tot bevloeiing van het Andjatangebied.
    - Tjipoenegarawerken (Salamdarma stuw). Begroting nr. XVIII., 1930; 16
      Het als onderdeel der Tjipoenegarawerken maken van het derde gedeelte van het Andjatankanaal en de voortzetting der werken voor de detailbevloeiing van het Andjatangebied.
    - Tjipoenegarawerken (Salamdarma stuw). Begroting nr. VIII., 1927; 17
      Het als onderdeel der Tjipoenegarawerken maken van het eerste gedeelte van het Soekrakanaal met bijbehorende kunstwerken.
    - Tjipoenegarawerken (Salamdarma stuw). Begroting nr. XVII., 1929; 18
      Het als onderdeel der Tjipoenegarawerken maken van het tweede gedeelte van het Soekrakanaal en de verdere werken voor de detailbevloeiing van het Soekragebied.
    - Tjipoenegarawerken (Salamdarma stuw). Begroting nr. XVI., 1929; 19
      Het als onderdeel der Tjipoenegarawerken maken van het kunstwerk K.T. 2, gelegen in de Tjigoegoer.
    - Tjipoenegarawerken (Salamdarma stuw). Begroting nr. XIII., 1928; 20
      Het als onderdeel der Tjipoenegarawerken maken van de leiding Pakandangan, de voortzetting van de leiding Tjigoegoer en de verdere werken tot bevloeiing van het Tjigoegoergebied.
    - Tjipoenegarawerken (Salamdarma stuw). Begroting nr. XV., 1929; 21
      Het als onderdeel der Thipoenegarawerken maken van de syphon K.P.I/a, gelegen in het eerste pand van de Pengarenganleiding.
    - Bevloeiing Blok 28 der P. en T. landen. Eerste gedeelte van het Pamanoekankanaal., 1932; 22
    - Ontwerp voor de aanleg van het tweede gedeelte van het Pamanoekankanaal en de voltooiing der werken voor bevloeiing en afwatering van Bolk 28 der eigendomsgronden der P. en T. landen., 1930.; 23
      Deels aan te vragen via toegang 4.SCF
    - "Werktuigkundige tekeningen en meetinrichtingen" betrekking hebbend op de Tjipoenegarawerken., Z.j.; 24
      Aan te vragen via toegang 4.SCF
  - Overige dossiers, b.
    - Dossier XXV: Stukken betreffende werkzaamheden voor suikerondernemingen door de ingenieursmaatschappij Poerwakarta., 1925-1931.; 25-27
      - Waterwerken voor de suikeronderneming Sewoe Galoer. 1930., 25
      - Waterwerken voor de suikeronderneming Asembagoes. 1925-1930. Inpoldering voor de suikeronderneming Pendoeng., 26
        1930.
      - Waterwerken voor de suikeronderneming Kali Redjo. 1931., 27
    - Dossier XXVI: Archivalia van ir. A.G. Lamminga: "Rapporten voorbereiding Pekalen-werken" (Probolinggo)., 1883-1887.; 28
    - Dossier XXVII: Stukken betreffende de Progowerken en de Kebononganwerken., 1931.; 29-30
      - Rapporten met tekeningen., 29
      - Bijlagen., 30
        Aan te vragen via nummer toegang 4.SCF
    - Dossier XXVIII: Stukken betreffende de irrigatie van de Koelon Progo in de residentie Djokjakarta., Z.j.; 31
    - Dossier XXIXI: Stukken betreffende een onderzoek naar de zandafvoer op de zuidelijke en westelijke helling van de Goenoeng Merapi., 1932.; 32
    - Dossier XXX: Stukken betreffende de bouw van een watervang in Pamerajan., 1918.; 33
    - Dossier XXXI: Stukken betreffende diverse watervangen: schotbalkstuwen., Z.j.; 34
    - Dossier XXXII: Stukken betreffende diverse watervangen., 1909-1911.; 35
    - Dossier XXXIII: Stukken betreffende de wadoek Kerdjo Tjawak., 1901-1904.; 36
    - Dossier XXXIV: Stukken betreffende de Tjitaroemwerken in Kykwang., 1926-1936.; 37
      Deels aan te vragen via nummer toegang 4.SCF
    - Dossier XXXV: Beschrijvingen van diverse uitgevoerde reservoirs., 1926-1936.; 38
    - Dossier XXXV: Beschrijvingen van diverse uitgevoerde reservoirs., 1926-1936.; 39
    - Dossier XXXVI: Stukken betreffende het reservoir Pandjalin en het reservoir Malahajoe., 1933-1937.; 40
    - Dossier XXXVII: Stukken betreffende de Wadoek Tempoeran., 1915.; 41
    - Dossier XXXVIII: Stukken betreffende de bevloeiingen van de Kali Kening in de residentie Rembang, met archivalia van ir A.G. Lamminga, 1878-1887.; 42
    - Dossier XXXIX: Stukken betreffende de Patjal werken., 1928.; 43
    - Dossier XXXIX: Archivalia van ir A.G. Lamminga betreffende de Solovallei., 1899-1904.; 44
    - Dossier XL: Stukken betreffende de Sadangwerken., 1926-1928; 45
    - Dossier XL: Stukken betreffende diverse werken in Celebes, w.o. de stuw Benteng., 1913 en z.j.; 46
    - Dossier XXI: Stukken betreffende de Sadangwerken en de stuw Benteng in Celebes., 1921-1928.; 47
    - Dossier XLII: Stukken betreffende de Wadoek Setoe Patok., 1925.; 48
    - Dossier XXIV: Stukken betreffende de Bandjar-Tjahjana bevloeiingswerken in de residentie Banjoemas aan de rivier Serajoe. Afschriften., 1898-1938.; 49
    - Dossier XLV: Stukken betreffende de Kali Baroemanis werken., 1919-1927.; 50
    - Dossier XXVI: Stukken betreffende de Brantas stuw in de Soerabajarivier te Lengkong., 1916-1923.; 51
    - Dossier XLVII: Dossier Waterkrachtwerken, waaronder net waterkrachtwerk Tji Tjatih., 1922.; 52
    - Dossier XXVIII: Dossier Centurimeters., 1926-1931.; 53
    - Dossier XXIX: Stukken betreffende de Tangerangse werken in Tji Saldans., 1916.; 54
    - Dossier L: Stukken betreffende de Modjokertobevloeiing., 1907-1926.; 55
    - Dossier LI: Nota's over waterschappen op Java., 1893-1920.; 56
    - Dossier LII: Stukken betreffende irrigatiewerken en Way-sekampoeng., 1934.; 57
    - Dossier LIII: Stukken betreffende de Pategoewanwerken van ir C.W. Weys., 1899.; 58
    - Dossier LIV: Stukken betreffende de Tjidereswerken op Cheribon., Z.j.; 59
    - Dossier LV: Stukken betreffende het Wadoekstelsel., 1916-1921.; 60
    - Dossier LVI: Stukken betreffende het ingenieurscongres in Batavia: stukken betreffende irrigatie., 1920; 61
    - Dossier LVII: Diverse stukken van ir A.C. Lamminga betreffende werken in Tegal., 1896-1897.; 62
    - Inventaris op de dossiers, met nadere beschrijving van de stukken., 62A
- NIET GEINVENTARISEERDE STUKKEN, VERZAMELD DOOR J. HARINGHUIZEN EN H.J. SCHOEMAKER., II.
  - Dossier inzake werkzaamheden van de Ingenieursmaatschappij "Eigen Beheer" aan de wegverbinding Peurseula-Lokop, de 2e sectie van de Lokopweg., 1929.; 63
  - Verslag van de Commissie van Advies nopens de werken in de Solovallei., 1900.; 64
  - Rapport, houdende een "voorstel tot den invoering van eene irrigatieheffing van de in de Gouvernementslanden op Java gevestigde landbouw-ondernemingen, welke uit openbare wateren bevloeiingswater ontvangen"., 1912.; 65
  - Documentatieverzamelingen van prof.ir J. Haringhuizen, vermoedelijk ten behoeve van colleges., 1887-1830.; 66-73
    - Dossier B1 en B2: "Irrigatie algemeen", aantekeningen, ingekomen teksten van lezingen en colleges. 1909-1933., 66
    - Dossier C1: "Irrigatie-beheer, Waterregelingen", verzamelde gedrukte stukken. 1895-1916., 67
    - Dossier D1: "Irrigatie-techniek". 1887-1930., 68-71
      - Rapport van ir A.G. Lamminga over irrigatiewerken in Noord Tegal. 1887., 68
        Zie ook lijstnummer 62.
      - Overzichten van waarnemingen van het watergebruik voor de rijstcultuur. 1887., 69
      - Dossier inzake de aanwending van rioolwater voor bevloeiingen: studies in Nederland en Frankrijk. 1927., 70
      - Bestekken, voorschriften en instructies. 1900-1930., 71
    - Dossier D2: "Irrigatietechniek: Wadoekstelsels" documentatie en collegedictaten. 1912-1936., 72
    - Dossier I: "Cultures, Suikerrietcultuur: Indische landbouw" 1900-1910., 73
  - Getypte en gedrukte rapporten inzake waterwetgeving., 1920-1923.; 74
  - Afschriften van rapporten van de directie van Burgerlijke Openbare Werken aan de Gouverneur-Generaal over irrigatie., 1891.; 75
  - Stukken van ir A.C. Lamminga over irrigatiewerken in Pemalie Brebes., 1902.; 76
  - Uittreksel van een werk met opschrift "De Haan, Prianggan"., Z.j.; 77
  - Uittreksels uit het Koloniaal Verslag van Brits-Indië over irrigatie-aangelegenheden., 1872-1873.; 78
  - Rapport omtrent den Waarnemingsdienst der Vaarwaters naar Soerabaja. Den Haag, 1906.; 79
  - Staten van weerkundige waarnemingen in Pekalen., 1883-1888.; 80
  - Diverse archivalia van ir A.G. Lamminga., 1883-1884.; 81
  - Rapport van D.C.W. Snell, hoofdingenieur bij het Departement van Burgerlijke Openbare Werken, over regelingen en verhoudingen op waterstaatkundig gebied in Nederland, met briefwisseling van Snell over zijn studieverlof naar Nederland., 1928.; 82
  - Rapport van een staatscommissie van onderzoek betreffende de waterverdeling in de afdeling Demak. Batavia, 1912.; 83
  - Bedrijfs- en jaaroverzichten van het Waterleidingbedrijf der stadsgemeente Batavia. Getypt., 1929-1932.; 84
  - In lijstnummer 84 aangetroffen archiefstukken van ir H. Salomonson., 1919-1932.; 85
  - Grafieken voor hydraulische berekeningen door J.M. Steevens, waterstaatsingenieur in Nederlandsch-Indië., 1920.; 86
  - Verslagen over de Burgerlijke Openbare Werken in Nederlandsch-Indië., 1892-1928.; 87-96
    - 1892-1897, 87
    - 1898-1903, 88
    - 1904-1908, 89
    - Deel I en V. 1909-1910., 90
    - Deel I en V. 1911-1912., 91
    - Deel I en V. 1913-1914., 92
    - Deel V. 1915-1918., 93
    - Deel V. 1919-1923., 94
    - Deel V. 1924-1927., 95
    - Deel I. 1921-1928., 96
  - Voorlopige cijfers en gegevens omtrent de werkzaamheden van net departement van Burgerlijke Openbare Werken., 1924, 1926-1933, 1938.; 97
  - Indices en klappers op de verslagen over de Burgerlijke Openbare Werken., 98
  - Verslagen van openbare werken op Midden-Java., 1930-1937.; 99-100
    - 1930-1931, 99
    - 1932-1937, 100
  - Verslagen van openbare verken op Oost-Java., 1929-1937.; 101-102
    - 1929-1934, 101
    - 1935-1937, 102
  - Rapport getiteld "Voorontwerp betreffende de electriciteitsvoorziening van Soerabaja door middel van waterkracht uit de Kali-Konto, exemplaar van ir C.W. Vredenburgh., 1923.; 103
  - Wota van toelichting van ir A.G. Lamminga betreffende de Permaka werken naar aanleiding van een ontwerp van ir H. van Kol., 1891.; 104
  - "Rapport over de mogelijk- en wenschelijkheid van de invoering op Java van een irrigatiebeheer in den geest van het Soebakwezen op Bali"., 1936.; 105
  - "Nota inzake nodig geachte maatregelen in verband met de exploitatie van de Kroja Bevloeiingswerken", door ir P.J.A. Wijn, 23 oktober 1937.; 106
  - Collegedictaten van prof.ir C.W. Weys over bevloeiingen op Java., Z.j. (ca.1915); 107
  - Exemplaren van Kolonisatie bulletins, uitgave van de Centrale Commissie van Kmigratie en Kolonisatie van Inheemschen., 1938-1940.; 108
  - Rapporten over het Wadoekstelsel., 1921, 1941.; 109
  - Rapporten omtrent de bevloeiing van de afdeling Grobogan, 1941 en z.j. door A. de Swaan. Fotokopieen., 110
  - Jaarverslagen van het departement van Verkeer en Waterstaat in Nederlandsch-Indië, over, 1939 en 1940, 1940, 1941.; 111
  - "Een federaal welvaartsplan voor net westelijk gedeelte van Java", rapport van prof, dr ir W.J. van Blommestein., 1948.; 112
  - Rapport van A.A. Meyers, getiteld "Aarden Reservoirdammen", uitgegeven door het Algemeen Syndicaat voor Suikerfabrikanten., 1911.; 113
  - Rapporten over irrigatieprojecten in Indonesie, India en Montenero (Italie)., 1954-1973.; 114
  - Collegedictaten van prof.ir H.J. Schoemaker over irrigatie., Z.j.; 115
  - Brochures van het departement van Openbare Werken over irrigatie., 1917-1923.; 116
  - Briefwisseling van prof.ir J. Haringhuizen betreffende een zending stukken van de Ingenieursmaatschappij "Eigen Beheer", verslagen van openbare werken en exemplaren van De Waterstaatsingenieur vanuit Nederlandsch-Indië naar Nederland., 1933-1934.; 117
  - Stukken betreffende openbare werken in Suriname., 1948-1965.; 118-120
    - Rapport van ir S.M. Ringma over "De irrigatiecapaciteit van de Surinaamse Rivieren". December 1961., 118
    - Rapporten van diverse ingenieurs over landbouwontwikkelingsprojecten in Suriname, te financieren door het Surinaams Welvaartsfonds. 1948-1951., 119
    - Rapporten houdende een beschrijving van het Nationaal Ontwikkelingsplan Suriname door het Surinaams Planbureau. 1965., 120
  - Nota van ir H.J. Schoemaker over de bevloeiings en afwateringstoestand in het ressort van het provinciaal irrigatiekantoor Cheribon. Fotokopieen van een typoscript, 1958.; 121
  - Rapport van de Franse ingenieurs Harriou en Vialand over het Tjimahuh Project op Java., Januari 1970.; 122
  - Rapport houdende Onderzoek naar de mindere welvaart der Inlandsche Bevolking op Java en Madoera", deel Vllb: regenval op Java over de jaren 1879-1905 door dr: W. van Bemmelen. Gedrukt., 1908.; 123
  - "Enige mededeelingen betreffende de irrigatie-afdeeling Pemali-Tjomal", door W.G. van der Meulen, 1919. Afschrift, met bijlagen., [1919 en z.j.]; 124
- AANVULLING 1984.
  - Mededelingen en Rapporten van het departement van Burgerlijke Openbare Werken: Geologische onderzoekingen ten behoeve van 's Lands Waterstaat..., deel I, III en IV., 1920-1921.; 125
  - Rapport houdende "Onderzoek naar de mindere welvaart der Inlandsche bevolking op Java en Madoera", deel VIIa. Uitkomsten van de gewestelijke onderzoekingen naar de irrigatie. Gedrukt., 1910.; 126
  - Rapport omtrent het irrigatiewezen op Java en Madoera, uitgebracht door een gouvernementele commissie, met bijlagen. Gedrukt., 1879.; 127
  - "Grondslagen voor de samenstelling van begrootingen ten dienste van het Departement der Burgerlijke Openbare Werken in Nederlandsch-Indië." Achtste druk., 1930.; 128
  - Mededeling van het departement van Burgerlijke Openbare Werken inzake "Assaineering van Sibolga.", 1919.; 129
  - Brochures betreffende suikercultures op Java., 1914-1929 en z.j.; 130
  - Brochures betreffende rijstcultuur op Java., 1931-1953.; 131
  - Mededelingen van bet departement van Economische Zaken in Nederlandsch-Indië, nummers 7, 9 en 10 over rijstbouw en bevloeiing., 1946-1947.; 132
  - A.G. Lamminga, Verhandeling over werken tot verbetering van de bevloeiing in den waterafvoer der districten Gending, Gading en Padjurahan, afdeling Kraksaan, residentie Probolingo. Overdruk uit De Ingenieur, 1894/1895.; 133
  - Publicaties over de waterleiding en de hygienische organisatie in Batavia., 1922, 1927.; 134
  - P.L.E. Happé, Handleiding tot het wegenonderhoud (in Nederlandsch- Indië). Gedrukt., 1934.; 135
  - Overdrukken van publicaties over irrigatie door ir. H. Vlugter., 1932-1972.; 136
  - Brochures over waterreglementering en waterschappen., 1918-1936.; 137
  - Rapport XII van het Netherlands East India San Francisco Committee over "Irrigation in Netherlands East India"., 1914.; 138
  - Brochure van Georg von Hanffstengel, houdende aanbeveling van kabelbanen, verzonden door een Nederlandsch-Indische importeur., 25 februari 1908.; 139
  - "Een nieuw pompsysteem in Nederlandsch-Indië voor irrigatie en ontwatering", dissertatie van W.J. van Blommestein aan de technische hogeschool in Bandoeng., 1939.; 140
  - Rapport van D.N. Arends, houdende "Beschouwingen over de voor de cultuur van Oost-Moessongewassen benoodigde hoeveelheden water". Getypt., 1932.; 141